臺灣高等法院民事判決
110年度上字第337號
上  訴  人  陳慶富  
兼上列一人
訴訟代理人  陳慶文  
上  訴  人  高鴻廷  
            陳喬子  

            陳秀美  
兼上列一人
訴訟代理人  陳麗卿  
上  訴  人  蔡錦萱  
訴訟代理人  蔡雲龍  
上  訴  人  蔡昀芸  
法定代理人  陳美蘭  
兼上列一人
訴訟代理人  蔡雲龍  
上  訴  人  陳永源(兼陳淑玲、陳淑芬之承當訴訟人)

            陳錦昌(兼陳淑卿、蘇淑敏之承當訴訟人)

兼上列一人
訴訟代理人  陳益隆（即陳佩印之承受訴訟人與陳柔含、陳玉英
            、陳玉燕之承當訴訟人）

上  訴  人  陳益聰（即陳佩印之承受訴訟人與陳柔含、陳玉英
000000000000、陳玉燕之承當訴訟人）

            陳宏吉（即陳佩印之承受訴訟人與陳柔含、陳玉英
000000000000、陳玉燕之承當訴訟人）

            陳益和（即陳佩印之承受訴訟人與陳柔含、陳玉英
000000000000、陳玉燕之承當訴訟人）

            陳彥旭（即陳澤奕之承當訴訟人）

上  訴  人  新北市汐止區公所

法定代理人  陳健民  
訴訟代理人  彭櫳漢  
被 上訴 人  陳宗仁  
            陳邦男  
            陳致錚  

兼  共  同
訴訟代理人  陳致祥  
上列當事人間請求分割共有物事件，上訴人對於中華民國109年1
2月31日臺灣士林地方法院第一審判決（107年度訴字第27號）提
起上訴，本院於110年10月5日言詞辯論終結，判決如下：
    主      文
原判決廢棄。
兩造共有坐落新北市○○區○○段○○○地號土地，面積一０二七點三二
平方公尺，應將如附圖編號甲所示面積五二點六八平方公尺部分
，分歸兩造取得，並按如附表㈠所示應有部分比例保持共有；編
號庚所示面積三零九點六七平方公尺部分，分歸上訴人陳永源、
陳錦昌、陳彥旭、陳益隆、陳益聰、陳益和、陳宏吉取得，並按
附表㈡所示應有部分比例保持共有；編號己所示面積三一二點七
一平方公尺部分，分歸上訴人陳慶文、陳慶富、陳麗卿、陳秀美
、高鴻廷、陳喬子、蔡錦萱、蔡昀芸取得，並按附表㈢所示應有
部分比例保持共有；編號辛所示面積二九０點九八平方公尺部分
，分歸被上訴人取得，並按附表㈣所示應有部分比例保持共有；
編號乙至戊所示面積合計六一點二八平方公尺部分，分歸上訴人
陳永源、陳錦昌、陳彥旭、陳益隆、陳益聰、陳益和、陳宏吉、
陳慶文、陳慶富、陳麗卿、陳秀美、高鴻廷、陳喬子、蔡錦萱、
蔡昀芸及被上訴人取得，並按附表㈤所示應有部分比例保持共有
。
上訴人陳永源、陳錦昌、陳彥旭、陳益隆、陳益聰、陳益和、陳
宏吉、陳慶文、陳慶富、陳麗卿、陳秀美、高鴻廷、陳喬子、蔡
錦萱、蔡昀芸應各提出如附表㈥所示之金額，並按附表㈦所示之金
額，分別補償上訴人新北市汐止區公所及被上訴人。
第一、二審訴訟費用，由兩造按附表㈠所示應有部分比例負擔。 
    事實及理由
壹、程序方面
按分割共有物之訴，其訴訟標的對於共同訴訟之各人必須合一
  確定，故共有人中之一人提起上訴，其效力應及於未提起上訴
  之同造共有人。本件雖僅上訴人陳慶文、陳慶富、陳麗卿、陳
  秀美、高鴻廷、陳喬子、蔡錦萱、蔡昀芸（下合稱陳慶文等8
  人）對於原審就兩造共有坐落新北市○○區○○段000地號土地（
  下稱系爭土地）所為分割共有物之判決提起上訴，其效力及於
  同造之其餘共有人，爰將陳永源以次8人併列為上訴人。其中
  陳玉英（即陳佩印之承受訴訟人）繼承自陳佩印之系爭土地應
  繼分，已於108年3月間經全體繼承人協議分割遺產，並歸由陳
  益隆、陳益聰、陳宏吉、陳益和（下合稱陳益隆等4人）共同
  繼承（見原審卷㈠第296至297頁、卷㈡第147至150頁），陳益隆
  等4人於本院第二審程序中聲請代陳玉英承當訴訟，已獲陳玉
  英及被上訴人之同意（見本院卷第289至295、304頁）；另陳
  澤奕之法定代理人於民國109年8月間由陳英變更為陳彥旭，且
  陳澤奕於106年7月間已將其所有系爭土地應有部分移轉予陳彥
  旭（見原審卷㈠第310頁、本院卷第182、260頁），陳彥旭依序
  向本院聲明承受訴訟及聲請代陳澤奕承當訴訟，亦獲陳澤奕及
  被上訴人之同意（見本院卷第260頁），核與民事訴訟法第176
  條、第254條規定，均無不合，是陳玉英、陳澤奕部分即依序
  改由陳益隆等4人、陳彥旭為當事人。 
依民事訴訟法第451條第1、2項規定，第一審之訴訟程序有重大
  之瑕疵，如兩造同意由第二審法院就該事件為裁判者，應自為
  判決。本件第一審訴訟程序因不知陳澤奕之法定代理人變更而
  未於陳彥旭聲明承受訴訟前停止訴訟，即逕為第一審判決，其
  訴訟程序固有重大之瑕疵，惟陳彥旭於第二審程序中已聲明承
  受訴訟及承當訴訟，兩造並同意由本院逕為裁判（見本院卷第
  260頁），爰由本院依法自為判決。
陳永源、陳益隆經合法通知未於言詞辯論期日到場，核無民事
  訴訟法第386條所列各款情形，爰依被上訴人之聲請，由其一
  造辯論而為判決。
貳、實體方面：　
被上訴人主張：兩造共有系爭土地，各共有人應有部分詳如附
  表㈠所示。前開土地並無因物之使用目的不能分割情形，兩造
  亦未訂有不分割之契約，惟不能達成分割之協議等情，爰依民
  法第823條第1項、第824條第2至4項等規定，求為原物分割系
  爭土地，其中如附圖編號甲所示部分，分歸兩造按原判決附表
  七所示應有部分共有；編號丁、戊、辛所示部分，分歸被上訴
  人按原判決附表八所示應有部分共有；編號丙、庚所示部分，
  分歸陳永源以次7人按原判決附表八所示應有部分共有；編號
  乙、己部分，分歸陳慶文等8人按原判決附表八所示應有部分
  共有之判決（原審判命系爭土地應按如附圖所示方法為分割，
  其中編號甲、辛、庚所示部分，依序分由如原判決附表二至四
  所示共有人取得，各共有人分得部分之權利範圍分別詳如同表
  「分割後應有部分比例」欄所示；編號己所示部分，分由陳慶
  文單獨取得；編號乙至戊所示部分，均分歸如原判決附表五所
  示共有人取得，各共有人分得部分之權利範圍各如同表「分割
  後應有部分比例」欄所示；另由如原判決附表六之二「應補償
  之共有人」欄所示之上訴人，補償被上訴人及如同表「應受補
  償之共有人」欄所示之上訴人各如該表「應受補償金額」欄所
  示金額。陳慶文等8人不服，提起上訴，其效力及於同造之其
  餘共有人，如前所述）。答辯聲明：同意附圖編號己部分之土
  地分歸陳慶文等8人共同取得，並據此調整共有人間之補償金
  額，其餘仍按原判決所載方式為分割。
上訴人則分別陳述如下：
㈠陳慶文等8人：同意系爭土地採原物分割及對部分共有人金錢補
  償，除新北市汐止區公所（下稱汐止區公所）以外，其餘共有
  人為分屬三大房，希望由二房全體共有人（即伊等8人）共同
  分得附圖編號己部分，及與其餘二大房共有人共同分得附圖編
  號乙至戊部分，以及由兩造共有人全體共同分得附圖編號甲部
  分，並均按原應有部分比例維持共有，所生價差再另以金錢為
  補償等語。上訴聲明：㈠原判決就系爭土地關於後開第㈡項所示
  部分所為之原物分割及金錢補償均廢棄。㈡上開廢棄部分：⒈如
  附圖編號己所示部分，分歸陳慶文等8人按原應有部分比例共
  有。⒉如附圖編號乙至戊所示部分，分歸除汐止區公所以外之
  其餘兩造共有人按原應有部分比例共有。⒊原判決附表六之一
  、六之二關於陳慶文等8人應為或應受之金錢補償，變更如本
  院卷第79頁附表三、四所示。
㈡陳永源及陳益隆以次5人：同意系爭土地採原物及不足部分另以
  金錢為補償之方式為分割，至於原判決分由二房共有人取得之
  土地部分究由陳慶文一人或由其與同房共有人共同取得，及因
  此產生金錢補償數額之變動無意見，其餘分割方式則同原審判
  決所示等語。
㈢陳錦昌：伊目前雖無建物坐落系爭土地，但希望日後得與有意
  重建之共有人共同興建房屋，所以希望能夠按原應有部分比例
  ，與有意重建之共有人共同分得足額之土地面積，不要有部分
  金錢補償的情形等語。　　
按共有物除法令另有規定，或因物之使用目的不能分割，或契
  約訂有不分割之期限者外，各共有人得隨時請求分割，民法第
  823條第1項定有明文。查系爭土地為兩造共有，各共有人應有
  部分詳如附表㈠所示，屬非都市計畫區內之土地，使用分區為
  山坡地保育區丙種建築用地，依其使用目的並無不能分割之限
  制，且兩造亦無禁止分割之約定，惟經調解仍未能達成分割協
  議等情，乃為兩造所不爭執，並有系爭土地登記謄本、新北市
  政府地政局107年1月24日及11月8日函文、同市工務局107年2
  月1日函文及汐止區公所107年2月5日函文可稽（見原審卷㈠第3
  8至39、51、74、250頁），則被上訴人依首揭民法規定，訴請
  裁判分割系爭土地，核屬有據。
次按，分割之方法，不能協議決定者，法院得因任何共有人之
  聲請，命為下列之分配：以原物分配於各共有人。但各共有
  人均受原物之分配顯有困難者，得將原物分配於部分共有人。
  原物分配顯有困難時，得變賣共有物，以價金分配於各共有
  人；或以原物之一部分分配於各共有人，他部分變賣，以價金
  分配於各共有人。又以原物為分配時，如共有人中有未受分配
  ，或不能按其應有部分受分配者，得以金錢補償之，且以原物
  為分配時，因共有人之利益或其他必要情形，得就共有物之一
  部分仍維持共有。民法第824條第2至4項定有明文。故共有物
  之分割，原則上應以原物分配於各共有人，但如以原物分配有
  事實或法律上之困難，以致不能依應有部分為分配者，始得將
  原物分配於部分共有人，其餘共有人則受原物分配者之金錢補
  償；或將原物之一部分分配予各共有人，其餘部分則變賣後將
  其價金依共有部分之價值比例妥為分配；或變賣共有物，以價
  金分配於各共有人。倘按其應有部分受分配者，如依原物之數
  量按其應有部分之比例分配，價值顯不相當者，則應依其價值
  按其應有部分比例分配。且按分割共有物以消滅共有關係為目
  的，法院裁判分割共有土地時，除因該土地內有部分土地因使
  用目的不能分割，或經全體共有人表示仍願維持共有關係，應
  准就該部分土地不予分割外，應將全部土地分配於各共有人。
  是法院為共有物之裁判分割時，自應參酌當事人之聲明、共有
  物之性質、經濟效用及全體共有人利益等公平決之，至於當事
  人所提之分割方案，僅供法院酌定之參考，均不生拘束法院之
  效力。查： 
㈠系爭土地面積1027.32平方公尺，共有人達20人，除汐止區公所
  外，其餘共有人分屬為同宗三大房，詳如附表㈠所示。其地形
  呈不規則之六邊形，其中如附圖編號甲（即編號L）所示部分
  ，現況為具有公用地役關係之既成道路（部分矮牆、部分為道
  路，並鋪設紅磚人行道；見原審卷㈠第159-4、227至229頁之新
  北市政府工務局公告及現況圖）；其餘如編號B至H所示部分現
  有多棟建物坐落其上，與鄰接之汐止區民權路1段間存有高低
  落差達4公尺之多，需由編號A所示之空地（含坡道，即民權街
  1段211巷）進入該聚落。如原審卷㈠第169頁複丈成果圖所示編
  號1至4-1之房屋分別為被上訴人及其家屬居住或辦公使用；編
  號5之房屋擺放廢棄工作雜物，屋頂已破損；編號6至7、8-2至
  8-3之房屋為陳彥旭住居使用；編號6-1、17之房屋與車庫為陳
  永源之母或陳永源使用，編號8、12-2、18之房屋與車庫原為
  陳佩印生前居住停車使用，編號10之車庫供陳慶文或其他二房
  成員停車使用，編號12-1、13至14-2之房屋為陳慶文使用；編
  號12之房屋為供奉三房祖先之公廳（部分共有人已移靈或未使
  用該公廳）；附圖編號A、M、N部分則為空地、雜林及水泥地
  等情，業據兩造分別陳明在卷（見調解卷第10、21頁、原審卷
  ㈠第58、70、147至151、188、199至200、197-1、202、216、2
  18、223、261頁、卷㈡第155頁），並經原法院至現場履勘屬實
  ，製作有勘驗筆錄及囑託新北市汐止地政事務所繪製複丈成果
  圖附卷為佐（見原審卷㈠第146至158、165、169、260至261、2
  65、283至294頁），足見系爭土地共有人數眾多，地上物產權
  複雜且用途各異，如按其人數逐一原物分割，顯將造成土地過
  度細分，而不利於發揮經濟效益。
㈡又除陳錦昌以外之其餘兩造當事人，均已同意將其中如附圖編
  號甲所示部分（即既成道路）之土地，分由兩造共同取得及按
  原應有部分比例維持共有；其餘部分則區分為如附圖編號己、
  庚、辛、乙至戊等部分，並參酌前揭建物坐落及各房實際占用
  情形（見原審卷㈠第199、200頁），由大房即陳永源等7人共同
  分得如附圖編號庚所示部分，並按前揭7人原應有部分比例繼
  續維持共有；由二房即陳慶文等8人共同分得如附圖編號己所
  示部分，並按前揭8人原應有部分比例繼續維持共有；由三房
  即被上訴人共同分得如附圖編號辛所示部分，並按前揭4人原
  應有部分比例繼續維持共有；另由前述三大房共有人（即共有
  人汐止區公所除外）共同分得如附圖編號乙至戊所示部分，並
  按前揭19人之原應有部分比例繼續維持共有，俾利日後共同開
  設道路，以為聯絡民權路1段馬路之通道，避免前揭分割後之
  土地形成（準）袋地，且日後改建可供建築使用之範圍亦較為
  完整（見本院卷第304、307至316、514頁）。是衡諸上情，參
  酌兩造之聲明、該共有土地之性質、經濟效用及全體共有人利
  益，堪認系爭土地以前述方式為原物分割，已符合公平原則及
  整體共有人經濟利益，而屬可採。至於陳錦昌雖主張：伊目前
  雖無建物坐落系爭土地，但希望日後得與有意重建之共有人共
  同興建房屋，所以希望能夠按原應有部分比例，與有意重建之
  共有人共同分得足額之土地面積等語（見本院卷第459、514頁
  ），惟未提出其所稱有意一起重建之共有人究為何者，亦未具
  體陳明希望與前述共有人共同分得土地之坐落位置或所屬區塊
  ，依前說明，並無可採。再兩造因此分得土地面積與其原應有
  部分比例有所增、減，自應依民法第824條第3項規定併為金錢
  補償。而經原審囑託誠信不動產估價師事務所鑑定系爭土地如
  按前揭編號所示位置為分割，土地總價值新臺幣（下同）8,54
  5萬2,899元，其中擬由兩造共同取得之編號甲所示部分（面積
  52.68平方公尺），價值180萬元；由大房即陳永源等7人共同
  分得之編號庚所示部分（面積309.67平方公尺），價值2,816
  萬2,628元；由二房即陳慶文等8人共同分得之編號己所示部分
  （面積312.71平方公尺），價值2,843萬9,098元；由三房即被
  上訴人共同分得之編號辛所示部分（面積290.98平方公尺），
  價值2,646萬2,885元；由前述三大房共有人共同分得之編號乙
  至戊所示部分（面積合計61.28平方公尺；計算式：12.17+15.
  21+1.07+32.83=61.28），價值58萬8,288元（計算式：116,83
  2+146,016+10,272+315,168=588,288），有該所估價報告書在
  卷可按（見本件外放估價報告），且為兩造所不爭執，自得採
  為本件補償計價標準。從而，本件兩造應分別為補償或受補償
  之數額，經計算後各詳如附表㈥、㈦所示。 
綜上所述，被上訴人依民法第823條第1項之規定，請求裁判分
　割兩造共有之系爭土地為有理由，應予准許。本院審酌前述各
　情，認如附圖編號甲所示部分應分歸兩造取得，並按附表㈠所
  示應有部分比例保持共有；編號庚所示部分應分歸陳永源等7
  人取得，並按附表㈡所示應有部分比例保持共有；編號己部分
  應分歸陳慶文等8人取得，並按附表㈢所示應有部分比例保持共
  有；編號辛部分應分歸被上訴人取得，並按附表㈣所示應有部
  分比例保持共有；編號乙至戊所示部分應分歸除汐止區公所以
  外之兩造當事人取得，並按附表㈤所示應有部分比例保持共有
  ；另陳永源等7人及陳慶文等8人應各提出如附表㈥所示之金額
  ，並按附表㈦所示之金額，分別補償汐止區公所及被上訴人，
  方屬適當。是上訴論旨指摘原判決所為分割內容為不當，求予
  廢棄改判，為有理由，應由本院廢棄改判如主文第二項所示。
  又分割共有物之訴由敗訴當事人負擔訴訟費用顯失公平者，法
  院得酌量情形命勝訴之當事人負擔其一部，民事訴訟法第80條
  之1定有明文。本件分割共有物之訴，既經法院准許分割，並
  為全體共有人定分割方案，自應由各該土地全體共有人依應有
  部分比例分擔訴訟費用，附此敘明。
本件事證已臻明確，兩造其餘攻擊、防禦方法及舉證，經核與
  判決結果無影響，爰不逐一論列，併此敘明。
據上論結，本件上訴為有理由，爰判決如主文。 　
中　　華　　民　　國　　110 　年　　10　　月　　19　　日
                  民事第七庭    
                      審判長法  官  李昆霖
                            法  官  譚德周
                            法  官  林翠華
正本係照原本作成。
如不服本判決，應於收受送達後20日內向本院提出上訴書狀，其
未表明上訴理由者，應於提出上訴後20日內向本院補提理由書狀
（均須按他造當事人之人數附繕本）上訴時應提出委任律師或具
有律師資格之人之委任狀；委任有律師資格者，另應附具律師資
格證書及釋明委任人與受任人有民事訴訟法第466條之1第1項但
書或第2項所定關係之釋明文書影本。如委任律師提起上訴者，
應一併繳納上訴審裁判費。
中　　華　　民　　國　　110 　年　　10　　月　　19　　日
　　　　　　　　　　　　　  書記官  黃文儀　　　　　　　　　　　　　　
附表㈠：
編號 共有人姓名  應有部分比例   房次 當事人稱謂      備註 1   陳邦男 35965/324000   三房  被上訴人  2   陳宗仁 35965/324000      三房    同上  3   陳致錚 35965/648000   三房     同上  4   陳致祥 35965/648000      三房      同上  5   陳永源 5994/108000   大房   上訴人  6   陳錦昌 5994/108000      大房     同上  7   陳彥旭     1/9   大房     同上 即陳澤奕之承當訴訟人 8   陳益隆 2997/108000   大房    同上 即陳佩印之承受訴訟人、陳玉英之承當訴訟人 9   陳益聰 2997/108000       大房    同上 同上 10   陳益和 2997/108000   大房    同上 同上 11   陳宏吉 2997/108000   大房    同上 同上 12   陳喬子 5994/108000   二房    同上  13   蔡錦萱 2997/108000   二房    同上  14   蔡昀芸 2997/108000   二房    同上  15   高鴻廷 3996/108000   二房    同上  16   陳慶文 19981/432000   二房    同上  17   陳慶富 19981/432000   二房    同上  18   陳麗卿 19981/432000   二房    同上  19   陳秀美 19981/432000   二房    同上  20 汐止區公所 94/108000     ×    同上  
附表㈡：
編號 共有人姓名  應有部分比例   房次 當事人稱謂 分得庚部分價值 　 (新臺幣)   1   陳永源  5994/35976   大房   上訴人 2,816萬2,628元x5994/35976=469萬2,206元（元以下4捨5入；下同） 2   陳錦昌  5994/35976   同上     同上 同上 3   陳彥旭 12000/35976   同上     同上 2,816萬2,628元x12000/35976=939萬3,805元 4   陳益隆  2997/35976   同上    同上 2,816萬2,628元x2997/35976=234萬6,103元 5   陳益聰  2997/35976   同上    同上 同上 6   陳益和  2997/35976   同上    同上 同上 7   陳宏吉  2997/35979   同上    同上 同上 
附表㈢：
編號 共有人姓名  應有部分比例   房次 當事人稱謂 分得己部分價值 　 (新臺幣)   1   陳喬子 23976/143860   二房   上訴人 2,843萬9,098元x23976/143860=473萬9,718元 2   蔡錦萱 11988/143860   同上     同上 2,843萬9,098元x11988/143860=236萬9,859元 3   蔡昀芸 11988/143860   同上     同上 同上 4   高鴻廷 15984/143860   同上    同上 2,843萬9,098元x15984/143860=315萬9,812元 5   陳慶文 19981/143860   同上    同上 2,843萬9,098元x19981/143860=394萬9,963元 6   陳慶富 19981/143860   同上    同上 同上 7   陳麗卿 19981/143860   同上    同上 同上 8   陳秀美 19981/143860   同上    同上 同上 
附表㈣：
編號 共有人姓名  應有部分比例   房次 當事人稱謂 分得辛部分價值 　 (新臺幣)   1   陳邦男 2/6   三房  被上訴人 2,646萬2,885元x2/6=882萬0,962元 2   陳宗仁 2/6   同上     同上 同上 3   陳致錚 1/6   同上     同上 2,646萬2,885元x1/6=441萬0,481元 4   陳致祥 1/6   同上    同上 同上 
附表㈤：
編號 共有人姓名  應有部分比例   房次 當事人稱謂  分得乙至戊部分價值(新臺幣)    1   陳邦男 863160/0000000   三房  被上訴人 58萬8,288元x863160/0000000=6萬5,359元 2   陳宗仁 863160/0000000     三房    同上 同上 3   陳致錚 431580/0000000   三房     同上 58萬8,288元x431580/0000000=3萬2,679元 4   陳致祥 431580/0000000   三房      同上 同上 5   陳永源 431568/0000000   大房   上訴人 58萬8,288元x431568/0000000=3萬2,678元 6   陳錦昌 431568/0000000   大房     同上 同上 7   陳彥旭 864000/0000000   大房     同上 58萬8,288元x864000/0000000=6萬 5,422元 8   陳益隆 215784/0000000   大房    同上 58萬8,288元x215784/0000000=1萬 6,339元 9   陳益聰 215784/0000000    大房    同上 同上 10   陳益和 215784/0000000   大房    同上 同上 11   陳宏吉 215784/0000000   大房    同上 同上 12   陳喬子 431568/0000000   二房    同上 58萬8,288元x431568/0000000=3萬 2,678元 13   蔡錦萱 215784/0000000   二房    同上 58萬8,288元x215784/0000000=1萬 6,339元 14   蔡昀芸 215784/0000000   二房    同上 同上 15   高鴻廷 287712/0000000   二房    同上 58萬8,288元x287712/0000000=2萬 1,786元 16   陳慶文 359658/0000000   二房    同上 58萬8,288元x359658/0000000=2萬 7,233元 17   陳慶富 359658/0000000   二房    同上 同上 18   陳麗卿 359658/0000000   二房    同上 同上 19   陳秀美 359658/0000000   二房    同上 同上 
附表㈥：                                                         
編號 共有人姓名 原物分割所得部分之土地價值【註】      （新臺幣） 原應有部分比例應得土地價值   （新臺幣） 應為補償(-)或應受補償(+)之金額     (新臺幣)  1 陳邦男 888萬6,321元 928萬5,730元 +39萬9,409元  2 陳宗仁 888萬6,321元 928萬5,730元 +39萬9,409元  3 陳致錚 444萬3,160元 464萬2,865元 +19萬9,705元  4 陳致錚 444萬3,160元 464萬2,865元 +19萬9,705元  5 陳永源 472萬4,884元 464萬2,736元 -8萬2,148元  6 陳錦昌 472萬4,884元 464萬2,736元 -8萬2,148元  7 陳彥旭 945萬9,227元 929萬4,767元 -16萬4,460元  8 陳益隆 236萬2,442元 232萬1,368元 -4萬1,074元  9 陳益聰 236萬2,442元 232萬1,368元 -4萬1,074元  10 陳益和 236萬2,442元 232萬1,368元 -4萬1,074元  11 陳宏吉 236萬2,442元 232萬1,368元 -4萬1,074元  12 陳喬子 477萬2,396元 464萬2,736元 -12萬9,660元  13 蔡錦萱 238萬6,198元 232萬1,368元 -6萬4,830元  14 蔡昀芸 238萬6,198元 232萬1,368元 -6萬4,830元  15 高鴻廷 318萬1,598元 309萬5,157元 -8萬6,441元  16 陳慶文 397萬7,196元 386萬9,140元 -10萬8,056元  17 陳慶富 397萬7,196元 386萬9,140元 -10萬8,056元  18 陳麗卿 397萬7,196元 386萬9,140元 -10萬8,056元  19 陳秀美 397萬7,196元 386萬9,140元 -10萬8,056元  20 汐止區公所          0元 7萬2,809元 +7萬2,809元  
【註】如附圖編號甲部分係分由兩造取得，並按原應有部分比例維持共有，故不列
      入前揭差額計算範圍。
附表㈦：   
編號 應為補償之 共有人姓名 應給付之補償總額    (新臺幣) 編號  應給付之對象  即應受補償之  共有人姓名 應給付之個別補   償金額      (新臺幣) 1   陳永源 8萬2,148元 A     陳邦男 2萬5,814元    B     陳宗仁 2萬5,814元    C     陳致錚 1萬2,907元    D     陳致祥 1萬2,907元    E   汐止區公所 4,706元 2 陳錦昌 8萬2,148元 A 陳邦男 2萬5,814元    B 陳宗仁 2萬5,814元    C 陳致錚 1萬2,907元    D 陳致祥 1萬2,907元    E 汐止區公所 4,706元 3 陳彥旭 16萬4,460元 A 陳邦男 5萬1,680元    B 陳宗仁 5萬1,680元    C 陳致錚 2萬5,840元    D 陳致祥 2萬5,840元    E 汐止區公所＊ 9,420元 4 陳益隆 4萬1,074元 A 陳邦男 1萬2,907元    B 陳宗仁 1萬2,907元    C 陳致錚 6,454元    D 陳致祥＊ 6,453元    E 汐止區公所 2,353元 5 陳益聰 4萬1,074元 A 陳邦男    1萬2,907元    B 陳宗仁    1萬2,907元    C 陳致錚＊ 6,453元    D 陳致祥 6,454元    E 汐止區公所 2,353元 6 陳益和 4萬1,074元 A 陳邦男*(4)  1萬2,906元    B 陳宗仁  1萬2,907元    C 陳致錚      6,454元    D 陳致祥 6,454元    E   汐止區公所 2,353元 7 陳宏吉 4萬1,074元 A 陳邦男 1萬2,907元    B 陳宗仁＊ 1萬2,906元    C 陳致錚 6,454元    D 陳致祥 6,454元    E 汐止區公所 2,353元 8 陳喬子 12萬9,660元 A 陳邦男 4萬0,744元    B 陳宗仁 4萬0,744元    C 陳致錚 2萬0,372元    D 陳致祥 2萬0,372元    E 汐止區公所＊ 7,428元 9 蔡錦萱 6萬4,830元 A 陳邦男 2萬0,372元    B 陳宗仁 2萬0,372元    C 陳致錚 1萬0,186元    D 陳致祥 1萬0,186元    E 汐止區公所 3,714元 10 蔡昀芸 6萬4,830元 A 陳邦男 2萬0,372元    B 陳宗仁 2萬0,372元    C 陳致錚 1萬0,186元    D 陳致祥 1萬0,186元    E 汐止區公所 3,714元 11 高鴻廷 8萬6,441元 A 陳邦男 2萬7,163元    B 陳宗仁 2萬7,163元    C 陳致錚 1萬3,582元    D 陳致祥 1萬3,582元    E 汐止區公所＊ 4,951元 12 陳慶文 10萬8,056元 A 陳邦男 3萬3,955元    B 陳宗仁 3萬3,955元    C 陳致錚 1萬6,978元    D 陳致祥 1萬6,978元    D 汐止區公所 6,190元 13 陳慶富 10萬8,056元 A 陳邦男 3萬3,955元    B 陳宗仁 3萬3,955元    C 陳致錚 1萬6,978元    D 陳致祥 1萬6,978元    E 汐止區公所 6,190元 14 陳麗卿 10萬8,056元 A 陳邦男 3萬3,955元    B 陳宗仁 3萬3,955元    C 陳致錚 1萬6,978元    D 陳致祥 1萬6,978元    E 汐止區公所 6,190元 15 陳秀美 10萬8,056元 A 陳邦男 3萬3,955元    B 陳宗仁 3萬3,955元    C 陳致錚 1萬6,978元    D 陳致祥 1萬6,978元    E 汐止區公所 6,190元 
【註】為補足4捨5入所生之差額，故＊表示該處有增或減1元之情
形。